臺灣臺南地方法院刑事判決　　　　　　　　　　　 九十三年度交簡上字第二五號
　　上　訴　人　臺灣台南地方法院檢察署檢察官
　　被　　　告　乙○○
右列被告因過失傷害案件，不服本院九十三年度交簡字第二八號中華民國九十三年一
月二十九日第一審判決，提起上訴，本院管轄之第二審合議庭判決如左：
    主  文
上訴駁回。
    事實及理由
一、本案經本院審理結果，認第一審以被告犯刑法第二百八十四條第二項前段之罪，
    判處有期徒刑四月，並諭知易科罰金之折算標準，認事用法及量刑均無不當，應
    予維持，並引用第一審判決書記載之事實、證據（如附件判決）。
二、公訴人依告訴人甲○○請求上訴意旨略以：原審判決未審酌被告迄今仍未賠償告
    訴人任何醫藥費，犯後態度顯不具悔意，所量刑度顯屬過輕云云。惟查，原審對
    被告量刑時，已參酌卷內證據資料，就被告並無前科之素行狀況、應負過失責任
    之程度（即其為肇事原因，告訴人並無過失）、告訴人受傷害之程度、被告犯罪
    後坦承犯行，態度尚稱良好及尚未與告訴人達成民事上和解等一切情狀，予以綜
    合考量而據以量刑，並無輕縱情事。再查，本件車禍發生後，被告亦曾向台南縣
    新化鎮調解委員會申請調解，惟二次調解期日均因告訴人未到場致未能成立調解
    乙節，亦有上開調解委員會通知書一件在卷可稽，是本件終未能和解，實非全可
    歸責於被告，且尚難依憑未能達成和解之結果即推認被告斷無悔意，再參以被告
    於警訊時，對於過失肇致車禍傷及告訴人之傷害犯行，未曾否認，復於本院合議
    庭審理時，為認罪之表示，亦難謂其全無悔悟之心，況告訴人所受損害亦已依法
    提起附帶民事損害賠償之請求，其此部分之權利亦未減損，綜此，檢察官執告訴
    人請求上訴意旨認原審量刑過輕，為無理由，應予駁回。
三、至告訴人於本院審理期日另辯稱：告訴人頭部和眼睛的部分非伊撞到造成的，是
    摔傷，告訴人曾告知其眼睛是之前開腦部手術時受傷的，車禍後其頭部沒受傷，
    亦無明顯外傷云云，然查，被告對其於九十二年五月四日駕駛大貨車過失撞擊告
    訴人，致其人、車倒地之事實，亦供承不諱，而告訴人甲○○遭被告撞擊後，即
    因腦部嚴重挫傷及腦內出血至長庚紀念醫院診治，亦有被告所不爭執之該醫院九
    十二年五月十三日診斷證明書、九十二年十一月四日（九二）長庚院高字第四二
    二０號函文在卷可稽，再參以卷附道路交通事故現場蒐證照片顯示，被告與告訴
    人車禍事故現場，告訴人騎乘之機車旁亦確有大片血跡，綜上，足徵告訴人腦部
    挫傷及內出血等傷害確係遭告訴人撞擊所致，被告辯稱告訴人頭部傷害非其造成
    乙節，要無足取，又本件被告並未經起訴有何傷害告訴人眼睛之行為，且本件亦
    未有任何跡證顯示告訴人之眼睛因本件車禍事故而受傷，是告訴人上開關於告訴
    人眼睛受傷非伊造成之辯解，與本案無涉，併此敘明。
據上論斷，應依刑事訴訟法四百五十五條之一第一項、第三項、第二百七十三條之一
第一項、第三百七十三條、第三百六十八條，判決如主文。
本案經檢察官丙○○到庭執行職務。
中      華      民      國    九十三    年      六      月    二十三    日
                              臺灣臺南地方法院刑事第五庭
                                  審判長法  官  陳欽賢
                                        法  官  林佩儒
                                        法  官  莊玉熙
右正本證明與原本無異。
不得上訴。
                                        書記官  陳靜娟
中      華      民      國    九十三    年      六      月    二十四    日
